臺灣士林地方法院民事裁定
110年度消債清字第61號
債  務  人  汪靜香  

代  理  人  黃慧敏律師(法扶律師)
上列債務人聲請清算事件，本院裁定如下：
    主  文
債務人汪靜香自中華民國一百一十一年三月十日十七時起開始清
算程序。
命司法事務官進行本件清算程序。
    理  由
一、按債務人不能清償債務或有不能清償之虞者，於法院裁定開
    始更生程序或許可和解或宣告破產前，得依消費者債務清理
    條例（下稱消債條例）所定清算程序，向法院聲請清算，觀
    諸消債條例第3條、第80條規定自明。次協商或調解成立者
    ，債務人不得聲請更生或清算。但因不可歸責於己之事由，
    致履行有困難者，不在此限；第75條第2項所定債務人可處
    分所得扣除自己及依法應受其扶養者所必要生活費用之餘額
    ，連續3個月低於更生方案應清償之金額者，推定有不可歸
    責於己之事由之規定，於前項但書情形準用之，消債條例第
    151條第7項、第8項亦各有明定。又法院開始清算程序之裁
    定，應載明其年、月、日、時，並即時發生效力；法院裁定
    開始更生或清算程序後，得命司法事務官進行更生或清算程
    序；必要時得選任律師、會計師或其他適當之自然人或法人
    一人為監督人或管理人，此觀同條例第83條第1項、第16條
    第1項規定即明。
二、聲請意旨略以：伊有不能清償債務之虞情事，前曾於民國10
    2年5月間依前置協商機制請求共同協商債務清償方案，雖經
    協商成立，惟伊自103年起，即因工作收入不穩定，無力償
    還協商金額，因不可歸責與己之事由，致履行有困難而毀諾
    。又伊未經法院裁定開始更生程序或許可和解或宣告破產，
    爰依法聲請清算等語。
三、查債務人主張之上開事實，業據提出債務人財團法人金融聯
    合徵信中心當事人綜合信用報告之債務清理條例前置協商專
    用債權人清冊（見本院110年度司消債調字第96號卷〔下稱調
    解卷〕第7頁至第13頁）、全國財產稅總歸戶財產查詢清單（
    見調解卷第14頁）、107至109年度綜合所得稅各類所得資料
    清單（見調解卷第15頁至第16頁，本院卷第31頁）、勞工保
    險被保險人投保資料表（見調解卷第17頁至第24頁）、全戶
    戶籍謄本（見調解卷第25頁）、房屋租賃契約（見調解卷第
    26頁至第28頁）、108年3月迄今之存摺資料影本（見本院卷
    第32頁至第46頁）、中華民國人壽保險商業同業公會保險業
    通報作業資訊系統資料查詢結果表（見本院卷第47頁至第48
    頁）、新光人壽保險股份有限公司（下稱新光人壽公司）解
    約試算表、保單價值準備金/保單帳戶價值證明、保險單借
    款餘額證明（見本院卷第49頁至第51頁）、衛生福利部中央
    健康保險署繳款單、全民健康保險保險費繳納證明（見本院
    卷第52頁至第57頁）為證，並有本院稅務電子閘門財產所得
    調件明細表（見本院卷第61頁至第63頁）、新光人壽公司11
    0年12月15日民事陳報狀所附投保簡表（見本院卷第68頁至
    第70頁）、中國信託商業銀行股份有限公司（下稱中國信託
    公司）110年12月17日民事陳報狀（見本院卷第71頁）可稽
    。徵之債務人於協商成立後，即因任職之邁克森飯店股份有
    限公司工作機會減少，收入不穩定，自103年起每月僅數日
    有工作收入，而無法負擔每月協商還款金額，於103年2月10
    日經債權銀行呈報毀諾等情，有前載勞工保險被保險人投保
    資料表、中國信託公司110年12月17日民事陳報狀（見調解
    卷第17頁至第24頁，本院卷第71頁）可憑，亦據債務人自陳
    明確（見本院卷第59頁），且有上開債務人103年度稅務電
    子閘門財產所得調件明細表（見本院卷第61頁至第63頁）可
    佐，可信債務人自103年起每月可處分所得已不足支應其自
    陳之每月必要生活費用1萬8,600元（即依新北市每人每月最
    低生活費1.2倍計算之金額），確無以負擔每月協商還款金
    額，則債務人主張其因不可歸責於己之事由，致履行協商條
    件有困難等語，應值採信。又債務人現年59歲，自陳工作收
    入作不穩定，依債務人上述收入及必要支出情形，及債務人
    名下除有價值約美金1,080.83元之保單等財產外，並無其他
    財產，有前載新光人壽公司投保簡表（見本院卷第69頁）、
    全國財產稅總歸戶財產查詢清單（見調解卷第14頁）可佐，
    則以債務人陳報之債務總金額已達61萬218元（見調解卷第4
    頁），經綜合評估債務人財產、信用及勞力等狀況，堪認債
    務人確有不能清償債務之虞情事。此外，復查無消債條例第
    6條第3項、第8條或第82條第2項所定駁回清算聲請之事由，
    是債務人聲請清算，應屬有據。爰依首揭規定，裁定開始本
    件清算程序，並命司法事務官進行本件清算程序。
四、爰裁定如主文。
中　　華　　民　　國　　111 　年　　3 　　月　　10　　日
                  民事第三庭　法  官  林靖淳
以上正本係照原本作成。
本件裁定不得抗告。
中　　華　　民　　國　　111 　年　　3 　　月　　10　　日
                              書記官  洪忠改